【裁判字號】    97,訴,677
【裁判日期】    971103
【裁判案由】    違反毒品危害防制條例
【裁判全文】
臺灣嘉義地方法院刑事判決               97年度訴字第677號
公  訴  人  臺灣嘉義地方法院檢察署檢察官
被      告  甲○○
上列被告因違反毒品危害防制條例案件，經檢察官提起公訴（97
年度毒偵字第1392號），被告於準備程序中就被訴事實為有罪之
陳述，經本院合議庭裁定由受命法官改依簡式程序審理，判決如
下：
    主  文
甲○○施用第一級毒品，累犯，處有期徒刑捌月；又施用第二級
毒品，累犯，處有期徒刑肆月。應執行有期徒刑拾月。
    犯罪事實
一、甲○○於民國91年間曾因施用毒品案件，經本院以92年度毒
    聲字第407 號裁定送強制戒治後，於93年9 月4 日執行完畢
    ，並經臺灣嘉義地方法院檢察署檢察官於同年月9 日以93年
    度戒毒偵字第56號為不起訴處分確定。嗣因施用毒品、贓物
    案件，分別經本院以94年度朴簡字第134 號、94年度訴字第
    240 號及96年度朴簡字第108 號判決有期徒刑6 月、1 年及
    5 月確定，嗣經減刑為3 月、6 月及2 月15日，並合併定應
    執行有期徒刑10月確定；又因施用毒品案件，經本院以95年
    度朴簡字第86號判決判處有期徒刑6 月確定，嗣經減刑為3
    月確定；再因施用毒品案件，分別經本院以95年度易字第63
    1 號、95年度訴字第730 號判決判處有期徒刑6 月、7 月確
    定，各經減刑為3 月、3 月15日，並合併定應執行有期徒刑
    6 月確定，嗣與上開經合併定應執行刑為有期徒刑10月之施
    用毒品、贓物罪，及經減刑為3 月確定之施用毒品罪，接續
    執行，甫於96年10月24日易科罰金執行完畢。詎仍不知悔改
    ，於強制戒治執行完畢釋放後5 年內，仍分別基於施用第一
    級毒品海洛因（以下簡稱海洛因）、第二級毒品甲基安非他
    命（以下簡稱甲基安非他命）之犯意，於97年7 月24日凌晨
    3 時許經警採尿往前回溯96小時內之某時，在不詳地點，分
    別施用第一級毒品海洛因及第二級毒品甲基安非他命各1 次
    ，嗣於同年月24日凌晨1 時許，在嘉義縣太保市○○○路與
    太保二路口為警查獲，始查悉上情。
二、案經嘉義縣警察局水上分局報請臺灣地方法院檢察署檢察官
    偵查起訴。
    理  由
一、本件係經被告甲○○於準備程序當庭表示認罪，而經本院裁
    定以簡式審判程序加以審理，則依據刑事訴訟法第273 條之
    2 、同法第159 條第2 項之規定，不適用傳聞法則有關限制
    證據能力之相關規定，合先敘明。
二、上揭犯罪事實業據被告甲○○於本院審理中坦承不諱；又被
    告於97年7 月24日凌晨3 時許，經警得其同意採尿送驗，其
    結果呈可待因、嗎啡及甲基安非他命陽性（按施用海洛因、
    甲基安非他命後，經人體之水解代謝作用，會呈可待因、嗎
    啡及甲基安非他命陽性反應）反應等情，有正修科技大學超
    微量研究科技中心檢驗報告（檢體編號為：水A83 號）、尿
    液送驗姓名對照表1 份在卷足憑，是被告上揭自白核與事實
    相符，應堪採信。此外，被告於91年間曾因施用毒品案件，
    經本院以92年度毒聲字第407 號裁定送強制戒治後，於93年
    9 月4 日執行完畢，並經臺灣嘉義地方法院檢察署檢察官於
    同年月9 日以93年度戒毒偵字第56號為不起訴處分確定等情
    ，有臺灣嘉義地方法院檢察署刑案資料查註紀錄表及臺灣高
    等法院被告前案紀錄表各1 份附卷可憑。是被告施用毒品經
    強制戒治執行完畢釋放後，5 年內再犯施用第一級毒品海洛
    因、第二級毒品甲基安非他命之犯行，堪以認定，應依法論
    科。
三、查海洛因、甲基安非他命分別為毒品危害防制條例第2 條第
    2 項第1 款、第2 款所定之第一級、第二級毒品，核被告甲
    ○○所為，分別係犯毒品危害防制條例第10條第1 項之施用
    第一級毒品罪、同條第2 項之施用第二級毒品罪。被告施用
    前各持有海洛因、甲基安非他命之低度行為，各應為施用之
    高度行為所吸收，不另論罪。又被告前因施用毒品、贓物案
    件，分別經本院以94年度朴簡字第134 號、94年度訴字第24
    0 號及96年度朴簡字第108 號判決有期徒刑6 月、1 年及5
    月確定，嗣經減刑為3 月、6 月及2 月15日，並合併定應執
    行有期徒刑10月確定；又因施用毒品案件，經本院以95年度
    朴簡字第86號判決判處有期徒刑6 月確定，嗣經減刑為3 月
    確定；再因施用毒品案件，分別經本院以95年度易字第631
    號、95年度訴字第730 號判決判處有期徒刑6 月、7 月確定
    ，經減刑為3 月、3 月15日，並合併定應執行有期徒刑6 月
    確定，嗣與上開經合併定應執行刑為有期徒刑10月之施用毒
    品、贓物罪，及經減刑為3 月確定之施用毒品罪，接續執行
    ，甫於96年10月24日易科罰金執行完畢等情，業如前述，並
    有上揭前案紀錄表附卷足參，其受有期徒刑之執行完畢後5
    年內，故意再犯本件有期徒刑以上之2 罪，均為累犯，各應
    依刑法第47條第1 項之規定加重其刑。爰審酌被告素行非佳
    ，業如前述，且施用毒品後經觀察、勒戒，猶未知所警惕，
    進而再犯本案，足見其並未徹底戒除施用毒品，惟念及施用
    毒品本質上係戕害自身健康之行為，尚未嚴重破壞社會秩序
    或侵害他人權益，及被告坦承犯行、犯後態度尚屬良好等一
    切情狀，分別量處如主文所示之刑，並定應執行之刑，以資
    儆懲。
據上論斷，應依刑事訴訟法第273 條之1 第1 項、第299 條第1
項前段，毒品危害防制條例第10條第1 項、第2 項，刑法第11條
前段、第47條第1 項、第51條第5 款，判決如主文。
本案經檢察官姜智仁到庭執行職務。
中    華    民    國    97    年    11    月     3    日
                  刑事第一庭    法  官  張志偉
上列正本證明與原本無異。
如不服本判決，應於判決送達後十日內向本院提出上訴狀，上訴
書狀依法應敘述具體理由，如未敘述具體理由者，應於上訴期間
屆滿後二十日內補提理由書於本院（均應附繕本）。
中    華    民    國    97    年    11    月     3    日
                                書記官  張子涵
附錄法條：
毒品危害防制條例第10條
施用第一級毒品者，處6 月以上5 年以下有期徒刑。
施用第二級毒品者，處3 年以下有期徒刑。


司法院資訊處製作；財團法人民間司法改革基金會備份。
